【裁判字號】    92,易,21
【裁判日期】    920717
【裁判案由】    違反商標法等
【裁判全文】
臺灣臺北地方法院刑事判決                            九十二年度易字第二一號
    公  訴  人  臺灣臺北地方法院檢察署檢察官
    被      告  丙○○  男  五.
    選任辯護人  李勇三律師
右列被告因違反商標法案件，經檢察官聲請簡易判決處刑（九十年度偵字第一七七五
三號），本院刑事庭認不宜以簡易判決處刑移送前來（九十一年度簡字第一二七二號
），本院改依通常程序判決如左：
    主  文
丙○○連續意圖欺騙他人，於有關同一商品之廣告及說明書，附加相同於他人註冊商
標圖樣而散布，處拘役貳拾日，如易科罰金，以參佰元折算壹日。
    事  實
一、丙○○原係台北縣蘆洲市○○路一三三號甲○○○○業有限公司（以下簡稱伊邁
    公司）之股東兼總經理，負責該公司所生產自動包裝機具等產品之行銷業務，於
    民國八十九年七月二十八日與伊邁公司實際負責人乙○○（登記負責人為乙○○
    之配偶李呂碧雲）協議拆夥退股後，於臺北市○○○路○段五十號二十樓之二八
    品為主要業務。詎丙○○為爭取伊邁公司原有之客戶，明知如附件一所示第
    五五六四一四號名稱為「伊邁有限公司標章」之商標（以下簡稱伊邁公司商標）
    ，業經伊邁公司向經濟部智慧財產局申請註冊取得商標專用權，專用商品範圍包
    括包裝機具在內，且現仍在商標專用期限，竟意圖欺騙他人，基於概括之犯意，
    先於八十九年十二月間某日在上址廣暢公司內，於其所保留如附件二所示附加伊
    邁公司商標之伊邁公司廣告單一張（商品：微電腦計量包裝機、茶葉包包裝機）
    ，換貼載有廣暢公司聯絡資料之貼紙（如附件三所示）後，於同月二十二日郵寄
    址設中國大陸地區上海市○○區○○路七一號之客戶威海衛貿易有限公司（以
    下簡稱威海衛公司）行銷產品，次於九十年二月間某日在上址廣暢公司內，將其
    所保留如附件四所示附加伊邁公司商標之伊邁公司產品說明書一件（商品：大容
    積式計量包裝機、顆粒、粉末物包裝機、液體包裝機、黏濃狀物包裝機、粉液體
    兩用包裝機、三合一混合包裝機、固型物包裝機），更改其上之伊邁公司聯絡資
    料為其本人之聯絡資料後，於同年三月一日郵寄設址新竹市新竹工業區○○路六
    號之客戶花王台灣股份有限公司（以下簡稱花王公司），復於九十年三月初某日
    在上址廣暢公司內，將其所保留如附件四所示附加伊邁公司商標之伊邁公司產品
    說明書一件，及如附件五所示附加伊邁公司商標之伊邁公司廣告單一張（商品：
    糖果包裝機、茶葉包包裝機），換貼載有廣暢公司聯絡資料之貼紙後，於同月五
    日郵寄設址台北市○○○路一四八號十二樓之二之客戶葉穗貿易有限公司（以下
    簡稱葉穗公司），而連續於有關同一商品之廣告及說明書，附加相同於他人註冊
    商標之圖樣而予以散布。
二、案經伊邁公司訴由台灣台北地方法院檢察署檢察官偵查後聲請簡易判決處刑。
    理  由
一、訊據被告丙○○矢口否認有何違反商標法之犯行，辯稱：伊退出伊邁公司之後，
    要繼續從事相同行業，販賣伊邁公司之產品，所以需要使用伊邁公司的廣告單及
    說明書，乙○○也同意我使用，所以我才在八十九年八月間離開伊邁公司時，帶
    走三箱廣告單及說明書云云。惟查，伊邁公司實際負責人乙○○係因懷疑被告接
    到包裝機具之訂單，未販售伊邁公司之產品，反而向其他同業進貨出售，始與被
    告發生爭執而協議拆夥，案外人乙○○並未同意被告得於離開伊邁公司之後，繼
    續使用伊邁公司之廣告單及說明書等情，業據證人乙○○結證綦詳，核與卷附退
    股協議書影本一件，並未提及被告於退股後得以繼續使用伊邁公司之廣告單及說
    明書，或繼續以伊邁公司名義對外從事商業行為之情形相符，且衡諸常情，案外
    人乙○○既係因與被告發生爭執而與被告協議拆夥，其為伊邁公司之商業利益著
    想，本無同意被告得於退股後繼續使用伊邁公司之商標及名稱，而與伊邁公司競
    爭之可能，案外人乙○○上開證言自屬可信；被告空言辯稱上開廣告單及說明書
    係經伊邁公司授權使用云云，核係卸責之詞，不足採信。此外，被告上開犯行，
    並有如附件一所示之商標註冊證影本、附件二所示之廣告單正本、附件三所示之
    廣告單影本、附件四所示之說明書正本、附件五所示之廣告單正本、收信人威海
    衛公司之信封影本、收信人花王公司之信封影本、收信人葉穗公司之信封影本等
    附卷可稽，事證明確，被告犯行堪以認定。
二、核被告丙○○意圖欺騙他人，於有關同一商品之廣告及說明書，附加相同於他人
    註冊商標圖樣而散布，所為係犯商標法第六十二條第二款之罪。被告上開多次犯
    行，時間緊接，方法相同，觸犯構成要件相同之罪名，顯係基於概括之犯意為之
    ，為連續犯，應依刑法第五十六條之規定論以一罪，並加重其刑。爰審酌被告於
    偵、審程序飾詞狡辯，犯罪後態度不佳，及其犯罪動機、目的、手段、所生危害
    等一切情狀，量處如主文所示之刑，並諭知易科罰金之折算標準。
據上論斷，應依刑事訴訟法第四百五十二條，商標法第六十二條第二款，刑法第十一
條前段、第五十六條、第四十一條第一項前段，罰金罰鍰提高標準條例第二條，判決
如主文。
本案經檢察官王怡菁到庭執行職務。
中      華      民      國    九十二      年    七      月    十七      日
                                    臺灣臺北地方法院刑事第二庭
                                              法  官    楊代華
右正本證明與原本無異。
如不服本判決，應於判決送達後十日內，向本院提出上訴狀。
                                              書記官    廖純瑜
中      華      民      國    九十二      年    七      月    十七      日


司法院資訊處製作；財團法人民間司法改革基金會備份。
